【裁判字號】    97,上易,1647
【裁判日期】    970827
【裁判案由】    竊盜
【裁判全文】
臺灣高等法院刑事判決                97年度上易字第1647號
上  訴  人
即  被  告  甲○○
上列上訴人因竊盜案件，不服臺灣板橋地方法院97年度易字第70
6號，中華民國97年4月16日第一審判決（起訴案號：臺灣板橋地
方法院檢察署97年度偵字第6233號），提起上訴，本院判決如下
：
    主  文
上訴駁回。
    事實
一、甲○○前曾因違反毒品危害防制條例案件，經臺灣板橋地方
    法院於民國九十二年八月十八日以九十一年訴字第一七九八
    號判處應執行有期徒刑一年二月確定；繼因竊盜、贓物案件
    ，經臺灣板橋地方法院於九十一年十一月四日以九十一年易
    字第二三一一號判處八月、六月，應執行有期徒刑一年確定
    ；再因賭博案件，經臺灣板橋地方法院於九十二年三月三日
    以九十一年重簡字第一五二一號判處有期徒刑四月確定；復
    因侵占案件，經臺灣板橋地方法院於九十二年六月二十三日
    以九十二年訴字第一一九０號判處有期徒刑三月確定，前開
    各罪刑經合併定應執行為有期徒刑二年八月，於九十四年九
    月五日縮刑期滿執行完畢；另因施用毒品案件，經臺灣板橋
    地方法院於九十六年一月十六日以九十五年度訴字第二一二
    七號判處有期徒刑十月確定，因減刑而於九十六年九月二日
    執行完畢。詎其仍不知悔改，意圖為自己不法之所有，於九
    十六年十一月二十三日凌晨五時二十六分許，攜帶客觀上足
    供為兇器使用之老虎鉗一支，翻越由乙○○所經營位於臺北
    縣新莊市○○街七十二巷二十九號現無人居住之金屬機器組
    裝工廠外圍牆，以上揭老虎鉗拆毀供防閑所用之後門旁石綿
    瓦後侵入該工廠內（毀損部分，未據告訴），自廠房內辦公
    室竊取人民幣二萬五千元、美金二千七百元、新臺幣（下同
    ）一萬元及金牌一面（價值共計十九萬七千四百元），得手
    後全數用以向真實姓名年籍不詳綽號「阿杰」之男子購買毒
    品。嗣經警調閱監視錄影畫面，始循線查悉上情。
二、案經被害人乙○○之訴由臺北縣政府警察局新莊分局報請臺
    灣板橋地方法院檢察署檢察官偵查起訴。
    理  由
一、被告甲○○經合法傳喚未到庭，惟查上揭犯罪事實，業據被
    告於原審坦承不諱，核與被害人乙○○指訴之情節相符，且
    被告出入被害人上開廠房竊取財物之犯行，有臺北縣新莊市
    ○○街七十二巷口之監視錄影機所翻拍之照片、監視器裝置
    位置圖在卷在稽，事證明確，被告犯行堪以認定。
二、按老虎鉗客觀上具有危險性，足以傷害人之身體，為兇器之
    一種，被告意圖為自己不法之所有，持上揭兇器破壞、踰越
    安全設備竊取告訴人之財物，核其所為，係犯刑法第三百二
    十一條第一項第二、三款之攜帶兇器毀越牆垣及安全設備竊
    盜罪。被告有上揭事實欄記載之犯罪科刑及執行紀錄，有本
    院被告前案紀錄表附卷可考，其於受有期徒刑之執行完畢後
    ，五年以內再犯有期徒刑以上之罪，為累犯，應依刑法第四
    十七條第一項規定加重其刑。
三、原審認被告罪證明確，適用刑法第三百二十一條第一項第二
    款、第三款、第四十七條第一項、第三十八條第一項第二款
    之規定，及審酌被告已有竊盜前科，不思力求上進，反貪圖
    不勞而獲，並兼衡被告犯罪之動機、目的、手段、次數、所
    生危害及犯後已坦承犯行、態度尚稱良好等一切情狀，量處
    有期徒刑十月。復說明被告竊取告訴人財物時所持用以行竊
    之老虎鉗一把，被告供承係屬其所有（原審卷第三十頁），
    雖未扣案，惟無證據證明業已滅失，依刑法第三十八條第一
    項第二款之規定併予宣告沒收。其認事用法及量刑均無違誤
    ，被告上訴意旨，否認有竊盜犯行云云，為無理由，其上訴
    應予駁回。
四、被告經合法傳喚，無正當理由未到庭，爰不待其陳述逕行判
    決，併此敘明。
據上論斷，應依刑事訴訟法第368條、第371條，判決如主文。
本案經檢察官侯千姬到庭執行職務。
中    華    民    國    97    年    8    月     27    日
                  刑事第一庭審判長法  官  葉騰瑞
                                  法  官  王炳梁
                                  法  官  莊明彰
以上正本證明與原本無異。
不得上訴。
                                  書記官  吳金來
中    華    民    國    97    年    8    月     27    日
附錄：本案論罪科刑法條全文
中華民國刑法第321條
（加重竊盜罪）
犯竊盜罪而有左列情形之一者，處六月以上、五年以下有期徒刑
：
二、毀越門扇、牆垣或其他安全設備而犯之者。
三、攜帶兇器而犯之者。


司法院資訊處製作；財團法人民間司法改革基金會備份。
